【裁判字號】    92,交聲,219
【裁判日期】    920625
【裁判案由】    違反道路交通管理處罰條例聲明異議
【裁判全文】
臺灣桃園地方法院刑事裁定                        九十二年度交聲字第二一九號
    原處分機關  交通部公路總局新竹監理所中壢監理站
    異  議  人  甲○○
右異議人因不服原處分機關於民國九十二年五月七日所為壢監裁字第裁５３─Ｚ00
000000號違反道路交通管理事件裁決書所作處分，經聲明異議，本院裁定如左
：
    主  文
異議駁回。
    理  由
一、本件聲明異議意旨詳如附表聲明異議狀所載。
二、經查：本件異議人於九十二年三月十四日二十一時十五分許，駕駛ＣＨ─４２７
    ８號自用小客車，行經國道中山高速公路南下三十五點四公里之南崁收費站時，
    遭內政部警政署國道公路警察局第一警察隊隊員謝豐遠發現異議人持現金繳交過
    路費用，惟違規行駛編號第十六號之「回數票專用車道」，而經警攔檢填製公警
    局交字第Ｚ00000000號「舉發違反道路交通管理事件通知單」，再由原
    處分機關於九十二年五月七日，裁決異議人罰鍰新台幣（下同）三千元，並記違
    規點數一點等情，業據被告於本院審理時坦承不諱，復有上開舉發違反道路交通
    管理事件通知單及上開裁決書各乙份，在卷可稽，應堪認定。雖異議人於本院審
    理時辯稱其當時本來想走現金專用車道，可是後來走錯到回數票專用道，因為中
    間沒有明顯的分別，可是當天其發現走錯時已經來不及變換車道，且當天回數票
    剛好用完云云，惟泰山收費站在進站前一點五公里處之路旁，即設有載明「持回
    數票小型車靠左」等語之大型指示標誌，且在泰山收費站上方亦設有載明「回數
    票專用車道」、「找零車道」之綠色、黃色大型看板標誌，此有內政部警政署國
    道公路警察局第一警察隊九十二年四月二十三日公警國一交訴字第０９２０００
    １４３３號函乙份可佐，且異議人於本院審理時亦供稱「....，我當時是下班要
    回家，我每天上下班都會經過泰山收費站，我以前沒有因為走錯車道被處罰過，
    收費站車道上方有綠色及黃色不同號誌，綠色代表回數票，黃色代表收現金，
    .... （見本院卷九十二年六月二十四日筆錄）」等語明確，是本件無論依泰山
    收費站當時所設有上開大型指示標誌、大型看板標誌之客觀情形以觀，或就異議
    人每天上下班都會經過泰山收費站，且以前未曾因為走錯車道被處罰過之主觀情
    形而言，異議人上開持現金繳交過路費用，惟違規行駛編號第十六號之「回數票
    專用車道」乙情，亦堪認定，且異議人上開違規行為，亦顯非因泰山收費站對上
    開車道使用之指示標誌不清所致，至為顯然。綜上所述，本件原處分機關認異議
    人於右揭時地確有持現金繳交過路費用，惟違規行駛「回數票專用車道」之行為
    ，而依道路交通管理處罰條例第三十三條第一項、高速公路交通管制規則第八條
    第一項前段（裁決書漏引「高速公路交通管制規則第八條第一項前段」）、第六
    十三項第一項第一款（裁決書漏引「第一款」）之規定，裁決異議人新台幣三千
    元之罰鍰，並記違規點數一點之處罰，自無任何違誤不當之處，而異議人仍對上
    開裁決書聲明異議，並空言指摘云云，揆諸上述，顯無理由，應予駁回。
據上論斷，應依道路交通案件處理辦法第十九條，裁定如主文。
中      華      民      國      九十二    年    六    月    二十五    日
                               臺灣桃園地方法院交通法庭
                                    法  官   林 晏 鵬
右正本證明與原本無異。
如不服本裁定，應於裁定送達後五日內向本院提出抗告狀。
                                    書記官   陳 青 瑜
中      華      民      國     九十二     年     六     月    三十    日


司法院資訊處製作；財團法人民間司法改革基金會備份。
